【裁判字號】    90,易,877
【裁判日期】    901205
【裁判案由】    竊盜
【裁判全文】
臺灣桃園地方法院刑事判決                            九十年度易字第八七七號
    公  訴  人  臺灣桃園地方法院檢察署檢察官
    被      告  甲○○
    被      告  卯○○原名謝.
右列被告因竊盜案件，經檢察官提起公訴（九十年度偵字第二四八二、三四一二、三
二四五、四００一、四三三二號、九十年度偵緝字第二０七號）及移送併辦（九十年
度偵字第六三七七號），本院判決如左：
    主  文
甲○○共同連續攜帶兇器毀壞安全設備竊盜，累犯，處有期徒刑壹年。
卯○○共同連續攜帶兇器毀壞安全設備竊盜，累犯，處有期徒刑壹年。
    事  實
一、甲○○前有多次犯罪前科，最後於民國八十六年間因違反麻醉藥品管理條例案件
    及妨害自由罪，經本院分別判處有期徒刑十月及四月確定，二罪經定應執行刑一
    年，刑期自八十八年三月二十一日起至八十九年三月十日，又於八十七年間因違
    反槍砲彈藥刀械管制條例案件，再經本院判處有期徒刑三月確定，自八十九年三
    月十一日接續執行至八十九年四月二十九日縮刑假釋期滿，以已執行論。猶不知
    悔改，復基於意圖為自己不法所有之概括犯意，先後於如附表一編號一、編號三
    至九所示之時、地，竊取如附表一編號一及編號三至九所示之財物。復承前開意
    圖為自己不法所有之概括犯意，與卯○○基於共同之犯意聯絡，由甲○○拾起路
    旁某不詳姓名年籍之人因遺失或遭竊，後經他人棄置而脫離本人持有之客觀上可
    供兇器使用之鉗子一支，於如附表一編號二所示之時、地，與卯○○共同竊取如
    附表一編號二所示之財物。嗣於八十九年十二月十八日上午十時五十分許，為警
    在其位於桃園縣新屋鄉大坡村一鄰六之三號住處查獲改懸掛ＫＧ－００一二號車
    牌之ＫＥ－０八六號自小貨車；又於九十年一月二十七日下午三時三十分許，為
    警在桃園縣新屋鄉石磊村水流九號產業道路邊尋獲ＦＫ－三九四九號自小貨車，
    且經戊○○於同日上午九時許，沿著失竊ＦＫ－三九四九號自小貨車之地上輪胎
    痕找至卯○○位於桃園縣觀音鄉坑尾村三五之十號門口前，在該處倉庫內查獲如
    附表一編號二所示之部分財物而查獲；於九十年二月十五日上午四時許，甲○○
    駕駛竊取之五Ｌ－六四０三號改縣掛車牌號碼ＬＲ－三一九八號自小貨車，搭載
    劉明（業經檢察官另為不起訴處分）行經桃園縣新屋鄉○○村○鄰○號○○○道
    路，經警欄檢查獲，並扣得汽車鑰匙一把，惟甲○○亦趁隙逃逸，嗣再於同年三
    月十日在其上開住處當場查獲甲○○；又於九十年二月十八日下午三時四十分許
    ，在桃園縣新屋鄉埔頂村十鄰一號前，為警當場查獲甲○○及失竊之車牌號碼Ｇ
    Ｌ－０八八一號、Ｆ二－四二０九號自小客車各一輛；迨於九十年三月六日凌晨
    一時十分許，甲○○駕駛竊取之車牌號碼ＫＤ－七０四二號自小貨車，行經桃園
    縣平鎮市○○路時為警當場查獲，並扣得汽車鑰匙一支。
二、卯○○前於八十八年間因贓物罪，經本院判處有期徒刑四月確定，於八十九年十
    月十九日執行完畢，猶不知醒悟。復基於意圖為自己不法所有之概括犯意，先於
    如附表二編號一所示之時、地，竊取如附表二編號一所示之財物，復與甲○○基
    於共同之犯意聯絡，於附表一編號二所示之時、地，共同竊取附表一編號二所示
    之財物（已如前述）。繼與庚○○（經本院另案審理中）基於共同之犯意聯絡，
    於附表二編號二、三所示之時、地，共同竊取附表二編號二、三所示之財物（以
    上附表二編號一至三部分，侵入建築物部分未據合法告訴）。嗣於九十年三月二
    日晚間六時許，為警在不知情之黃夢麟位於桃園縣觀音鄉坑尾村十一鄰坑尾八十
    一號住處，查獲卯○○用以抵債之如附表編號五所示之空壓機；同日晚間七時許
    ，在卯○○前開住處，當場查獲所竊取如附表二編號一所示之部分財物及於同日
    七時四十分許，為警在不知情之謝浩堂位於桃園縣新屋鄉永安村下庄子二四四之
    十一號鐵工廠內，查獲卯○○所寄放之如附表二編號五所示之部分財物。
三、案經被害人辰○○訴由桃園縣警察局平鎮分局暨桃園縣警察局大園分局、楊梅分
    局移送臺灣桃園地方法院檢察署檢察官偵查起訴。
    理  由
一、訊據被告甲○○坦承於如附表一編號一及編號三至九之時、地，竊取如附表所示
    之財物之事實，惟矢口否認有與被告卯○○持鉗子一支，共同竊取附表一編號二
    所示之財物之竊盜犯行，辯稱：伊從未與卯○○一起去偷東西云云。訊據被告卯
    ○○坦承右開竊盜犯行。經查被告二人右開犯行，分據被害人劉奕妘、戊○○、
    癸○○、神鉅電器有限公司代理人乙○○、曹淑芬代理人寅○○、子○○、己○○、正冀實業有限公司代理人丁○○、丑○○、辰○○、迪斯樂庭園汽車旅館代
    理人壬○○、雙橡園汽車旅館代理人邱國梁分別於警訊及偵、審中指訴綦詳，並
    經證人王溫森妹、劉明、辛○○、謝浩堂、黃夢麟、徐永芳、黃仁信、庚○○於
    警訊時證述明確，復有車籍作業系統－查詢認可資料乙紙、桃園縣警察局車輛遺
    失尋獲電腦輸入單三紙、贓物領據四紙、車輛竊盜、車牌失竊資料個別查詢報表
    －查詢車輛認可資料六紙、贓物認領保管單十紙、現場查獲照片共二十一幀在卷
    可稽，足認被告二人前開白白與事實相符，堪信為實。又查被告甲○○與卯○○
    共同於附表一編號二所示之時、地，共同竊取附表一編號二所示之財物等情，業
    據證人即共同被告卯○○於警、偵訊中及本院調查時（詳本院九十年十月五日訊
    問筆錄）供證屬實，而參諸附表一編號二所示之財物，種類多達十餘種，其中發
    電機重達九十幾公斤、切割器也有四、五十公斤等情，亦據證人戊○○於本院調
    查時到庭結證屬實，衡諸常情，以被告卯○○一人之力實無從順利竊取該等財物
    而不為人發覺之可能，足認被告卯○○事後於本院調查中翻異前詞改稱附表一編
    號二之犯行係伊一人去偷的云云，顯為事後迴護被告甲○○之詞，不足採信。末
    查如附表一編號二之「倉庫」及如附表二編號二、三之「富農興股份有限公司」
    、「正冀實業有限公司」於夜間均無人住居看管等情，亦據證人戊○○、己○○
    、丁○○於本院調查時結證屬實，附此敘明。綜上，本件事證已明，被告等犯行
    均堪認定，應依法論科。
二、按被告二人於行竊時，持有行兇之可能，客觀上足對人之身體、生命構成威脅之
    鉗子，破壞屬門扇之倉庫鐵捲門栓鎖及屬安全設備之公司窗戶竊盜，使他人之安
    全設備，失其防閑之作用，核被告甲○○、卯○○所為，均係犯刑法第三百二十
    條第一項之竊盜罪、同法第三百二十一條第一項第二款、第三款（公訴人誤載為
    第三項，附此敘明）之攜帶兇器毀壞門扇竊盜罪、同法第三百三十七條之侵占離
    本人所持有之物罪。被告卯○○就附表二編號三犯行，另犯刑法第三百二十一條
    第一項第二款之毀壞安全設備竊盜罪。被告甲○○就附表一編號二犯行與被告卯
    ○○間，被告卯○○就附表二編號二、三犯行與庚○○間，均有犯意之聯絡及行
    為之分擔，皆為共同正犯。又被告二人多次竊盜犯行，均時間緊接，方法相同，
    復觸犯構成要件相同之罪名，顯係基於概括犯意為之，均依連續犯規定從情節較
    重之連續攜帶兇器毀壞門扇竊盜一罪論，並均依法加重其刑。又被告二人所犯上
    開侵占脫離本人持有之物及連續攜帶兇器毀壞安全設備竊盜罪間，有方法結果之
    牽連關係，均應分別從一重之連續攜帶兇器毀壞安全設備竊盜罪論處。查公訴人
    雖未就被告二人所犯侵占脫離本人持有之物之犯行提起公訴，然檢察官就犯罪事
    實一部起訴者，其效力及於全部，前開侵占脫離本人持有之物部分之犯罪事實，
    與前揭論罪科刑之連續攜帶兇器毀壞安全設備竊盜罪部分，有牽連犯之關係，已
    如前述，本院自應就屬於裁判上一罪之該部分一併加以裁判，併此敘明。次查被
    告二人共同竊取如附表一編號二所示之物品，及被告卯○○所竊取之附表二編號
    三所示之物品，業據被害人戊○○、丁○○及證人己○○分別於警訊時指訴明確
    （九十年度偵字第四００一號偵查卷第二十一頁背面至第二十二頁正面、第二十
    五頁背面、第二十七頁背面），被告卯○○於警訊時供稱所竊取之物品雖有些許
    出入且辯稱未偷鐵門遙控器、平台切割機、小型吊磚機、打石電鑽、電視機云云
    ，然被告二人有如前述之多次竊盜犯行，所竊取之財物種類、數量均屬繁多，或
    有不復記憶之可能，且前開被告卯○○與庚○○共同竊盜部分，亦據證人庚○○
    於警訊時供證甚明，自以財物所有權人即被害人戊○○、丁○○及證人辛○○、
    庚○○所為證詞及卷附辛○○具名之贓物認領保管單較為可採信，附此敘明。末
    查被告甲○○前有多次犯罪前科，最後於八十六年間因違反麻醉藥品管理條例案
    件及妨害自由罪，經本院分別判處有期徒刑十月及四月確定，二罪經定應執行刑
    一年，刑期自八十八年三月二十一日起至八十九年三月十日，又於八十七年間因
    違反槍砲彈藥刀械管制條例案件，再經本院判處有期徒刑三月確定，自八十九年
    三月十一日接續執行至八十九年四月二十九日縮刑假釋期滿，以已執行論，被告
    卯○○前於八十八年間因贓物罪，經本院判處有期徒刑四月確定，於八十九年十
    月十九日執行完畢，有卷附台灣高等法院被告全國前案紀錄表可按，其等受有期
    徒刑之執行完畢後，五年以內再犯有期徒刑以上之罪，為累犯，均依法遞加重其
    刑。爰審酌被告二人素行不佳，有前開前案紀錄表可考，犯罪動機、目的、行竊
    時持可供兇器使用之鉗子及倉庫鐵捲門栓鎖及窗戶竊盜之手段、所生危害非小，
    及渠等犯罪後坦承部分犯行之態度等一切情狀，分別量處如主文所示之刑，以資
    懲儆。
三、至扣案之鑰匙一支（台灣桃園地方法院檢察署九十年度偵字第四三三二號偵查卷
    ）及鑰匙一把（台灣桃園地方法院檢察署九十年度偵字第三二四五號偵查卷），
    均係被告甲○○嗣後為警查獲駕駛前開竊得之自小客車所使用之鑰匙，業據被告
    甲○○供陳甚明，並無證據證明與被告本件竊盜犯行有關。又被告甲○○持以破
    壞如附表一編號二之倉庫鐵捲門栓鎖之該支鉗子，雖係供被告二人犯罪所用之物
    ，然為被告甲○○在路旁所拾獲非渠等所有，亦據被告卯○○供明在卷，以上均
    乏沒收之依據，自不得於本案併為宣告沒收。
四、公訴意旨及併辦意旨（台灣桃園地方法院檢察署九十年偵字第六三七七號）另以
    ：被告甲○○就附表一編號十及被告卯○○就附表二編號四、五所示之物，亦均
    成立刑法第三百二十條第一項之竊盜罪嫌。（一）查附表一編號十所列物品，為
    被害人丙○○於附表一編號十所示之時、地遭竊，當時遭竊時鄰居有發現一男一
    女共兩人，在其住處搬東西且駕駛乙部車號不詳之小貨車載運，其不認識甲○○
    等情，業據被害人丙○○於警訊時指訴綦詳，又被告甲○○因遭通緝經警於九十
    年三月十日在被告甲○○前開住處緝獲，並當場在其住處起出化粧包一個（內裝
    三十五瓶保養液）、及吸塵器配件吸管二支，經被害人丙○○指認確為其前開住
    處所失竊之物，並經吳女領回一節，亦有搜索扣押證明筆錄、被告甲○○之偵訊
    筆錄及贓物認領收據乙紙附卷足佐，堪認警方在被告甲○○前開住處所查獲之物
    確為被害人丙○○失竊之物無訛，惟查被告甲○○否認該等物品係其所偷，辯稱
    忘了從何而來等語，參諸警方在被告甲○○住處所起出之上揭物品僅係被害人丙○○所失竊上開物品之其中一小部分，而被告甲○○持有前開物品其原因或為竊
    盜，或為收受他人不法竊取，或為買受他人不法取得之物，不一而足，此外亦查
    無其他證據足認該物品確係被告甲○○所竊取，縱被告甲○○確持有被害人丙○○所失竊之部分物品，亦未必被告竊取而得，實難遽此即令其負刑法竊盜之罪責
    。（二）按被告之自白，雖為證據之一種，但依刑事訴訟法第一百五十六條第二
項之規定，被告之自白，不得作為有罪判決之唯一證據，仍應調查其他必要之證
    據，以察其是否與事實相符。立法目的乃欲以補強證據擔保自白之真實性，亦即
    以補強證據之存在，藉之限制自白在證據上之價值，防止偏重自白，發生誤判之
    危險。查被告卯○○於警訊中雖自承伊有去附表二編號三、四所示之停工廠房及
    空地貨櫃竊取該等財物云云，惟被告卯○○於本院審理時亦供稱那些東西都是沒
    有人要的等語（詳本院九十年十月五日訊問筆錄），而上開附表所示之物品自警
    方至被告卯○○前開住處查獲後迄至本院審理時均未有被害人前來認領，一直由
    桃園縣警察局大園分局警員保管中等情，亦有該分局贓證物品保管清單乙紙在卷
    可憑（詳台灣桃園地方法院檢察署九十年度偵字第四００一號偵查卷第四十五頁
    ），被告卯○○所辯上開物品係沒人要的等語，亦非不無可能，容有可信。是上
    開物品之被害人既然不明，無從證明係被告卯○○行竊或以其他侵害他人財產權
    等不法方式所得來，故是否屬贓證物應屬不明，此外亦查無其他補強證據可資證
    明被告前開自白與事實相符，被告卯○○前述竊盜之自白，在查無其他補強證據
    相佐之情況下，自不得作為認定被告卯○○該部竊盜犯行之證據。綜上所述，被
    告甲○○及被告卯○○前開部分之犯行應屬不能證明，惟因與前開認定有罪部分
    ，公訴人及併辦意旨均認有連續犯之裁判上一罪關係，均不另為無罪之諭知，附
    此敘明。
據上論斷，應依刑事訴訟法第二百九十九條第一項前段，刑法第二十八條、第五十六
條、第三百二十一條第一項第二款、第三款、第三百二十條第一項、第三百三十七條
、第五十五條、第四十七條，罰金罰鍰提高標準條例第一條前段，判決如主文。
本案經檢察官林曉萍到庭執行職務。
中      華      民      國      九十      年      十二    月      五    日
                                臺灣桃園地方法院刑事第三庭
                                    法  官  林惠霞
右正本證明與原本無異。
如不服本判決，應於判決送達後十日內向本院提出上訴狀( 應附繕本 )，上訴於
臺灣高等法院。
                                    書記官   吳仁心
中        華        民        國     九十     年    十二    月    十    日
  附表一
┌──┬───────┬────────┬────────┬───────┐
│編號│  時    間    │    地 點    │  竊取之財物    │  備    註    │
├──┼───────┼────────┼────────┼───────┤
│１  │八十九年十二月│桃園縣楊梅鎮富岡│劉奕妘所有之ＫＥ│              │
│    │九日晚間十時許│國小旁          │－六０八六號自小│              │
│    │              │                │貨車。          │              │
├──┼───────┼────────┼────────┼───────┤
│２  │九十年一月二十│桃園縣觀音鄉坑尾│喇叭一台、轉速測│由甲○○撿拾地│
│    │七日凌晨二時三│三村十鄰五十二號│定器一台、皮捲尺│地上之鉗子一支│
│    │十分許        │倉庫            │一個、進口擴音器│毀壞倉庫鐵捲門│
│    │              │                │二台、國產擴音器│之栓鎖與卯○○│
│    │              │                │一台、ＬＤ主機一│共同竊取之，並│
│    │              │                │台、ＬＤ中文顯示│以ＦＫ－三九四│
│    │              │                │器一台、音響選台│九號自小貨車載│
│    │              │                │器、電離子切割器│運離去。      │
│    │              │                │乙組、亞焊機一組│              │
│    │              │                │汽車音響一組、照│              │
│    │              │                │相機一台、電子琴│              │
│    │              │                │一台、卡拉ＯＫ分│              │
│    │              │                │音器一台、手工具│              │
│    │              │                │一批、電動工具一│              │
│    │              │                │批、發電機一台、│              │
│    │              │                │切割器三組、選曲│              │
│    │              │                │機一台、氧氣風管│              │
│    │              │                │四組、ＦＫ－三九│              │
│    │              │                │四九號自小貨車（│              │
│    │              │                │以上財物為戊○○│              │
│    │              │                │所有）     │              │
├──┼───────┼────────┼────────┼───────┤
│３  │九十年二月六  │桃園縣大園鄉大園│張正田所有交予張│車牌已遭甲○○│
│    │日凌晨一時許  │村中山南路六十號│鎮發使用之ＬＲ－│丟棄。        │
│    │              │前              │三一九八號自小貨│              │
│    │              │                │車。            │              │
├──┼───────┼────────┼────────┼───────┤
│４  │九十年二月九  │桃園縣龍潭鄉中豐│神鉅電器有限公司│              │
│    │日上午十一時  │路三七一號前    │所有之五Ｌ－六四│              │
│    │許            │                │０二號自小客車。│              │
├──┼───────┼────────┼────────┼───────┤
│５  │九十年二月十  │桃園縣中壢市華勛│曹淑芬所有之Ｆ二│              │
│    │五日下午五時  │街七十九巷口    │－四二０九號自小│              │
│    │許            │                │客車。          │           │
├──┼───────┼────────┼────────┼───────┤
│６  │九十年二月十  │桃園縣平鎮市廣西│子○○所有之ＧＬ│              │
│    │八日上午七時  │路五十四巷口    │－０八八一號自小│              │
│    │三十分許      │                │客車。          │              │
├──┼───────┼────────┼────────┼───────┤
│７  │九十年二月二  │桃園縣新屋鄉永安│辰○○所有之ＫＤ│              │
│    │十七日上午六  │永安村二鄰下庄子│－七０四二號自小│              │
│    │時許          │二十八號前      │貨車。          │              │
├──┼───────┼────────┼────────┼───────┤
│８  │九十年三月間某│桃園縣中壢市正光│枕頭罩一個。    │被告甲○○利用│
│    │日            │街一九一號雙橡園│                │投宿機會竊取之│
│    │              │汽車旅館        │                │。            │
├──┼───────┼────────┼────────┼───────┤
│９  │九十年三月間某│新竹縣湖口鄉中勢│浴巾一條。      │被告甲○○利用│
│    │日            │村中山路一段三六│                │投宿機會竊取之│
│    │              │八號「迪斯樂庭園│                │。            │
│    │              │汽車旅館」      │                │              │
├──┼───────┼────────┼────────┼───────┤
│１０│九十年二月五日│桃園縣中壢市芝芭│腳踏車一台、烤麵│              │
│    │下午三時許    │里二鄰十號      │包機一台、吸塵器│              │
│    │              │                │二台、電熱水瓶一│              │
│    │              │                │台、化粧包一個、│              │
│    │              │                │旅行手提包數個、│              │
│    │              │                │衣物等（以上財物│              │
│    │              │                │為丙○○所有）  │              │
└──┴───────┴────────┴────────┴───────┘
 附表二
┌──┬───────┬────────┬────────┬───────┐
│編號│  時    間    │  地    點      │   竊取之財物   │   備    註   │
├──┼───────┼────────┼────────┼───────┤
│１  │八十九年十一  │桃園縣觀音鄉中山│電壓穩定器二組、│              │
│    │月二日中午十  │路二段八七一巷二│酸鹹值測定器一組│              │
│    │二時          │號旁建業環保公司│、大型砂輪片九片│              │
│    │              │                │、小型砂輪片十七│              │
│    │              │                │片、拋光鋼刷輪二│              │
│    │              │                │只、電焊鏡片四十│              │
│    │              │                │十四片、滾珠軸承│              │
│    │              │                │十五只、可程式控│              │
│    │              │                │制器一具、電話一│              │
│    │              │                │具（以上財物為蕭│              │
│    │              │                │宗坤所有）      │              │
├──┼───────┼────────┼────────┼───────┤
│２  │九十年二月十  │桃園縣觀音鄉中山│酸鹼值測定器一組│卯○○與庚○○│
│    │二日晚間八時  │路二段一巷三號富│、游標尺一支、電│共同竊取之。  │
│    │三十分許      │農興公司股份有限│子秤一台、茶盤一│              │
│    │              │公司（夜間無人住│具（以上財物為邱│              │
│    │              │居或看管）      │清科所有）      │              │
├──┼───────┼────────┼────────┼───────┤
│３  │九十年二月十  │桃園縣觀音鄉中山│ＫＹ－七七八二號│以毀壞該公司一│
│    │二日晚間十時  │路二段一巷五號正│自小貨車、手提切│樓後方窗戶進入│
│    │許            │驥實業有限公司（│割機二台、平台切│之方式，與徐國│
│    │              │夜間無人住居或看│割機一台、小型吊│城共同竊取之。│
│    │              │管）            │磚機一台、電銲機│              │
│    │           │                │一台、振動電鑽二│              │
│    │              │                │支、打石電鑽、電│              │
│    │              │                │子磅秤一台、音響│              │
│    │              │                │一組、電視機一台│              │
│    │              │                │、打卡鐘一台、五│              │
│    │              │                │金門鎖十箱、傳真│              │
│    │              │                │機一台、空壓機三│              │
│    │              │                │台、工具一組、鐵│              │
│    │              │                │門遙控主機一台、│              │
│    │              │                │音箱二具、音響擴│              │
│    │              │                │大器一具、茶壼二│              │
│    │              │                │只、汽車音響一組│              │
│    │              │                │、小型千斤頂二具│              │
│    │ │                │、壓克力噴漆八瓶│              │
│    │              │                │、風槍二支、十字│              │
│    │              │                │起子一支（以上財│              │
│    │              │                │物為丁○○所有  │              │
│    │              │                │）              │              │
├──┼───────┼────────┼────────┴───────┤
│４  │八十九年十一  │桃園縣觀音鄉中山│編號四、五兩次竊盜行為，共竊得天│
│    │月十五日上午  │路一段一一五九號│車無線控制器一具、電動理髮器一具│
│    │九時許        │旁巷內停工廠房  │、鋼管擴管器一具、煤油燈一只、手│
│    │              │                │錶一只、分度計一組、電鑽二具等物│
├──┼───────┼────────┤。                              │
│５  │八十九年十二  │桃園縣觀音鄉三  │                                │
│    │月中旬        │村五鄰四十二之  │                                │
│    │              │號前空地貨櫃內  │                                │
└──┴───────┴────────┴────────────────┘
附錄本案論罪科刑法條：
刑法第三百二十一條第一項
    第三百二十條第一項
    第三百三十七條


司法院資訊處製作；財團法人民間司法改革基金會備份。
